【裁判字號】    99,小上,1
【裁判日期】    990224
【裁判案由】    給付代墊款
【裁判全文】
臺灣彰化地方法院民事裁定             99年度小上字第1號
上  訴  人  丙○○
訴訟代理人  乙○○
被上訴  人  甲○○
上列當事人間請求給付代墊款事件，上訴人對於中華民國98年12
月31日本院員林簡易庭98年度員小字第341號第一審判決提起上
訴，本院裁定如下：
    主  文
上訴駁回。
第二審訴訟費用新臺幣壹仟伍佰元由上訴人負擔。
    理  由
一、按對於小額程序之第一審裁判之上訴或抗告，非以其違背法
    令為理由，不得為之；上訴狀應記載上訴理由，表明下列各
    款事項：一原判決所違背之法令及其具體內容。二依訴訟資
    料可認為原判決有違背法令之具體事實，民事訴訟法第436
    條之24第2項、第436條之25分別定有明文。又依同法第436
    條之32第2項規定準用同法第468條、第469條第1款至第5款
    ，所謂違背法令，依同法第468條規定，指判決不適用法規
    或適用不當，為違背法令；而判決有同法第469條所列各款
    情形之一者，為當然違背法令。是當事人對小額程序之第一
    審判決提起上訴，如依民事訴訟法第468條規定，以第一審
    判決有不適用法規或適用不當為理由時，其上訴狀或理由書
    應有具體之指摘，並揭示該法規之條項或其內容，若係成文
    法以外之法則，應揭示該法則之旨趣；倘為司法院解釋，或
    最高法院判例，則應揭示該判解之字號或其內容；如以民事
    訴訟法第469條第1款至第5款所列情形為理由時，其上訴狀
    或理由書，應揭示合於該條款之事實；上訴狀或理由書如未
    依此項方法表明，或其所表明者，顯與上開法條規定之情形
    不相合時，即難認已對於小額程序第一審判決之違背法令有
    具體之指摘，其上訴自難認為合法（最高法院71年台上字第
    314號判例意旨參照）。再者，依民事訴訟法第43 6條之32
    第2項準用同法第471條第1項之規定，小額訴訟程序之上訴
    人若未於提起上訴後20日內提出如上所述之合法上訴理由書
    於第一審法院，第一審法院無庸命其補正，即得以裁定駁回
    之；其上訴不合法者，第二審法院亦應依同法第436條之32
    第2項準用同法第444條第1項前段之規定，逕以裁定駁回之
    。
二、本件上訴意旨略以：兩造於96年3月21日簽訂房屋租賃契約
    書（下稱系爭契約），上訴人將臺中市○○區○○路109號
    13樓之5號房屋（下稱系爭房屋）出租予被上訴人，約定租
    賃期間自96年3月6日起至96年9月15日止，惟租約期滿時被
    上訴人仍居住於系爭房屋，被上訴人並未有終止系爭契約之
    意，上訴人亦未有反對之意思表示，依民法第451條規定，
    視為以不定期繼續契約，且被上訴人終止系爭契約，應依民
    法第450條第3項規定提前通知，惟被上訴人卻於98年8月31
    日左右未經知會上訴人逕自搬走。被上訴人雖辯稱於96年9
    月15日租約期滿即搬離，並介紹朋友向上訴人承租系爭房屋
    ，惟被上訴人於96年9月16日至98年8月31日居住期間，有出
    入、繳納管理費、按期給付租金之事實，均有管理費收據以
    及租金定期收入存摺為證，其中龍歡喜大樓98年7-8月管理
    費收據上之姓名已更正為甲○○，並於收據備註欄詳載7-8
    月租戶為甲○○，由大樓管理委員會主委認章並附上客戶聯
    正本及會計聯影本，當時實為管理室作業疏矢。再者，被上
    訴人居住期間，上訴人並無接獲任何被上訴人提供朋友承租
    訊息，倘此段期間已有被上訴人友人居住，被上訴人已違反
    民法第443條1項之規定。上訴人於原審已提出管理費、存摺
    、掛號郵件登記簿簽名，惟竟遭原審以不能證明被上訴人與
    上訴人間有租賃之約定，遽以駁田。且被上訴人已陳稱系爭
    房屋已轉由友人居住，原審不依民事訴訟法第286條規定調
    查此項法律關係，而僅憑被上訴人提出之書狀，而誤認被上
    訴人所提出事實，實令人難以費解。且被上訴人亦有責任出
    庭解釋清楚，以便兩造辯論讓法官能暸解全辯論意旨等語。
三、經核上訴人上訴狀所載理由，僅係依其主觀認知為補充事實
    上及法律上之主張，並就原審取捨證據、認定事實之職權行
    使，指摘為不當，而未具體指出原審判決有何違背法令情事
    ，亦未指明原判決所違反之法令條項或內容，自難認其已合
    法表明上訴理由。依首揭說明，本件上訴顯不合法，應予駁
    回。
四、綜上所述，本件上訴為不合法，依民事訴訟法第436條之32
    第2項、第444條第1項前段、第95條、第78條、第436條之19
    第1項，裁定如主文。
中    華    民    國    99    年    2     月    24    日
                民事第一庭    審判長法  官    康弼周
                                    法  官    陳正禧
                                    法  官    簡璽容
以上正本係照原本作成。
本件不得抗告。
中    華    民    國    99    年    2     月    24    日
                                    書記官    彭月美

司法院資訊處製作；財團法人民間司法改革基金會備份。
